【裁判字號】    98,台上,7457
【裁判日期】    981210
【裁判案由】    違反毒品危害防制條例等罪
【裁判全文】
最高法院刑事判決            九十八年度台上字第七四五七號
上  訴  人  台灣高等法院台南分院檢察署檢察官
被      告  甲○○
                    原住台灣省台南縣安定鄉海寮村海寮186
                    號
上列上訴人因被告違反毒品危害防制條例等罪案件，不服台灣高
等法院台南分院中華民國九十六年十月三十日第二審更審判決（
九十六年度上更(一)字第二五八號，起訴案號：台灣台南地方法院
檢察署九十四年度營偵字第一０八號，偵字第二三０五號），提
起上訴，本院判決如下：
    主  文
原判決關於販賣第一、二級毒品部分撤銷，發回台灣高等法院台
南分院。
    理  由
本件原判決以被告甲○○被訴涉犯連續販賣第一級、第二級毒品
罪嫌；經審理結果，認被訴之犯罪不能證明，因而撤銷第一審關
於論處被告連續販賣第一級毒品及連續販賣第二級毒品（均累犯
）等罪刑部分之判決，改判諭知其被訴此等部分均無罪（另就被
訴轉讓第一級毒品改判諭知無罪部分，未上訴已確定）；固非無
見。
惟查：(一)、審理事實之法院，對於案內與待證事實有重要關係，
而屬依法應予調查之證據，茍未依法調查或雖已調查而未調查明
白，即與證據未經調查無異，如率行判決，其判決當然為違背法
令。又證據之證明力，固屬於法院判斷之自由，但不得違背經驗
法則及論理法則，如其判斷仍存有疑竇，則在應予調查之證據究
明釐清前，尚難遽採為被告有利或不利之認定。卷附台南縣警察
局監聽被告0000000000號行動電話監聽譯文中，於民國九十三年
七月十一日十九時二十三分，被告上開手機有與0000000 公用電
話通聯之紀錄，其內容疑似與毒品買賣有關（見警卷(二)第四十五
頁）。實情如何？原審對於該項不利於被告之證據，未予調查釐
清，論述明白，遽以警員王進松入監詢問證人李慶偉時，並未提
示監聽譯文供其觀看，其所製作之該次筆錄難謂無誘導之嫌。並
以：李慶偉於第一審證稱伊係用公共電話打被告0913之手機，詳
細號碼伊忘了，但伊記得後面確實有8989等語；然李慶偉既均透
過電話與被告聯絡，何以卷內監聽譯文無證人李慶偉與被告之通
聯紀錄云云，認李慶偉之證述不實，而為被告有利之認定。不僅
與卷內前開資料不符，亦嫌調查未盡。(二)、被告以外之人於偵查
中向檢察官所為之陳述，除顯有不可信之情況者外，得為證據。
刑事訴訟法第一百五十九條之一第二項規定甚明。證人莊明豪於
檢察官偵查時依法具結後，證稱伊在九十三年五、六月間向被告
買三次安非他命，交易價格新台幣一千元至三千元不等，地點在
被告安定鄉海寮村家附近等語。該項不利被告之證據，如何不足
採？原判決未予究明論述，即認被告該部分犯罪不能證明，尚嫌
理由不備。檢察官上訴意旨指摘原判決關於販賣第一、二級毒品
部分不當，非無理由，應認仍有撤銷該二部分發回更審之原因。
據上論結，應依刑事訴訟法第三百九十七條、第四百零一條，判
決如主文。
中    華    民    國  九十八  年   十二   月    十    日
                      最高法院刑事第八庭
                          審判長法官  洪  文  章
                                法官  王  居  財
                                法官  郭  毓  洲
                                法官  黃  梅  月
                                法官  邱  同  印
      本件正本證明與原本無異
                                      書  記  官
中    華    民    國  九十八  年   十二   月   十五   日
                                                      Ｅ


司法院資訊處製作；財團法人民間司法改革基金會備份。
